# 股权转让，原股东承担资产和负债的股权转让怎么财税处理？

提问人：liuyizhong 时间：2019-12-14 18:49:54
请教：甲公司原有自然人股东 2 人，注册资本为 301 万元，现把股权作价680 万转让给 T 公司，但是原有的资产（现金、银行存款、应收账款等）
和负债（应付账款等）仍旧有原股东 2 人承担。大概结构如下：
QQ 截图20191214184632.jpg (117.87 KB, 下载次数: 0)
2019-12-14 18:46 上传
请问：① 甲公司应该怎么做账务处理？另外，要延续原来的账务数据吗？
② 原股东的股权转让个人所得税怎么计算缴纳？
③T 公司怎么账务处理？

回答人：chenyiwei
“原有的资产（现金、银行存款、应收账款等）和负债（应付账款等）仍旧有原股东 2 人承担” 具体是如何实现的？尤其是对其中的应收账款和应付账款？是采用以下哪一种方式？
1 、应收账款仍由甲公司收取，但收取后即把款项转给原股东；应付账款仍由甲公司支付，但支付后原股东立即予以等额现金补偿；
2 、应收账款在履行通知债务人程序后转移给原股东，应付账款在征得债权人同意后由原股东承接，且分别符合金融资产、金融负债的终止确认条件；
3 、或是其他转移方式？

提问人：liuyizhong 时间：2019-12-16 14:12:32
万分感谢陈版主的答疑，具体操作是第一种： 1 、应收账款仍由甲公司收取，但收取后即把款项转给原股东；应付账款仍由甲公司支付，但支付后原股东立即予以等额现金补偿；

回答人：chenyiwei
甲公司根据按约定转移给原股东的应收/应付款项净额，对应确认一项对原股东的应付/应收款项，相应调整资本公积。T 公司个别报表层面无需特殊处理，但合并报表中需关注该安排对购买日取得甲公司可辨认净资产的影响。